【裁判字號】    97,交聲,211
【裁判日期】    970630
【裁判案由】    聲明異議
【裁判全文】
臺灣高雄地方法院交通事件裁定         97年度交聲字第211號
原處分機關  高雄市政府交通局
異  議  人
即受處分人  乙○○
上列受處分人因聲明異議案件，對於高雄市政府交通局中華民國
96年12月31日所為之處分（原處分：高市交裁字第裁32-C000000
00號），聲明異議，本院裁定如下：
    主  文
異議駁回。
    理  由
一、處分意旨略以：異議人即受處分人於民國96年11月19日1 時
    40分許，駕駛車牌號碼YP-6999 號自用一般小客車，由臺北
    市向淡水鎮方向行至臺北縣淡水鎮○○○路、竿蓁二街口時
    闖紅燈，經警舉發，原處分機關依道路交通管理處罰條例第
    53條第1 項、第63條第1 項第3 款之規定，裁處異議人罰鍰
    新臺幣（下同）2700元，並記違規點數3 點等語。
二、異議意旨略以：異議人於前揭時間，駕駛上開車輛沿淡水鎮
    ○○○路行至上開路口，係於黃燈時通過中正東路之停止線
    ，並無闖紅燈；且異議人要求員警出示採證之相片或錄影，
    以證明違規事實，員警均置之不理，故原處分並無事實根據
    ，爰狀請本院撤銷原處分等語。
三、按「汽車駕駛人，行經有燈光號誌管制之交岔路口闖紅燈者
    ，處新臺幣1,800 元以上5,400 元以下罰鍰。」，並記違規
    點數3點 ，道路交通管理處罰條例第53條第1 項、第63條第
    1 項第3 款定有明文。經查：
(一)異議人於上開時、地，駕駛車牌號碼YP-6999 號自用一般小
    客車，闖越紅燈而經原處分機關以行經有燈光號誌管制之交
    岔路口闖紅燈為由掣單舉發並裁罰之事實，有原處分機關之
    舉發違反道路交通管理事件通知單及違反道路交通管理事件
    裁決書各1 份在卷可稽。
(二)異議人雖以上開情詞置辯，惟查：證人即本件現場攔停之臺
    北縣政府警察局淡水分局中山路派出所甲○○○○於本院訊
    問時結證稱：「96年11月19日凌晨，當時我們是執行零時到
    二時交通稽查勤務，該路口係在淡水中正東路與竿蓁二街口
    ，在執行闖紅燈告發的勤務，1 時40分時，我看到有部自小
    客車沿中正東路由台北往淡水方向行進，該部車輛闖越該路
    口紅燈，我們距路口二、三十公尺地方攔停該部車輛並且開
    單舉發。」、「（問：在執行勤務時，你可以清楚看到路口
    燈號？）非常清楚，當時該部自小客車有停等紅燈。該路段
    是丁字路口。」、「（問：請說明異議人闖越路口時之燈號
    ？）當時異議人由台北往淡水方向前進，當時由淡水往台北
    路口燈號為之情形（即直行中正東路與左轉竿蓁二街為綠
    燈）。由台北往淡水方向為紅燈情形，異議人當時本來有停
    在路口等紅燈，但在燈號還沒有改變之前，他就啟動車輛闖
    越路口。」等語（本院卷第25頁至26頁），並有證人林金輝
    當庭繪製之路口及燈號情形一紙附卷可參（本院卷第29頁）
    ，且經本院當庭勘驗證人林金輝所提出之上開路口燈號變換
    情形光碟內容無誤（本院卷第26頁至27頁）。而本件證人乃
    依法令執行公務之警員，與異議人素昧平生，並無恩怨，實
    無捏造事實違法取締之理；而警察為維持秩序，取締違規駕
    車僅是依法執行職務，自無偏頗立場之必要；且警員屬司法
    警察人員之一份子，亦深切明白出庭作證具結後，應據實陳
    述之義務及如有偽證應受刑事處罰之嚴重後果，此外，其身
    為國家公務員，依法執行公務，自亦有相關行政責任及刑事
    責任可資擔保其行為之正當性。從而，本件具有公務員身分
    依法執勤之警員林金輝於本院訊問時，在法官告知證人具結
    之義務及偽證之處罰並命其朗讀結文並具結後，仍為上開證
    述，是其所為證言，應屬真實可信。又本件雖無該車闖紅燈
    當時之採證照片或錄影可憑，然按路口燈號變換迅速，闖紅
    燈之情形又屬稍縱即逝，倘要求員警必以錄影或照相為證，
    實為強人所難；況員警執行交通勤務，依法亦未要求必須以
    錄影或照相存證。是以本件闖紅燈事實，雖無照片或錄影佐
    證，亦難謂有何不當。故異議人辯稱伊係黃燈通過路口並無
    闖紅燈，及本件並無照片或錄影為證即不得裁罰云云，應非
    可採。
(三)綜上所述，異議人確有如舉發違反道路交通管理事件通知單
    所載之違規事實，應可認定。故原處分機關據以援引上開規
    定，裁處如上開裁決書處罰主文所示之罰鍰並記違規點數，
    並無不當，本件異議為無理由，應予駁回。
四、據上論斷，應依道路交通案件處理辦法第19條，裁定如主文
    。
中    華    民    國    97    年    6     月    30    日
                  交通法庭  法  官  楊國煜
以上正本證明與原本無異。
如不服本裁定應於送達後5日內向本院提出抗告狀。
中    華    民    國    97    年    6     月    30    日
                            書記官  李憶如


司法院資訊處製作；財團法人民間司法改革基金會備份。
